【裁判字號】    89,交易,151
【裁判日期】    890824
【裁判案由】    過失致死等
【裁判全文】
臺灣雲林地方法院刑事判決                        八十九年度交易字第一五一號
    公  訴  人  臺灣雲林地方法院檢察署檢察官
    被      告  丙○○
右列被告因過失致死等案件，經檢察官提起公訴（八十九年度偵字第二四四五號），
本院判決如左：
    主  文
丙○○服用酒類，不能安全駕駛動力交通工具而駕駛，處有期徒刑貳月，如易科罰金
，以參佰元折算壹日。又因過失致人於死，處有期徒刑陸月，如易科罰金，以參佰元
折算壹日。應執行有期徒刑柒月，如易科罰金，以參佰元折算壹日。緩刑貳年。
    事  實
一、丙○○於民國八十九年五月二十四日晚上九時許，在雲林縣麥寮鄉○○村○鄰○
    ○路十二之八號住處飲用鋁罐裝啤酒一罐後，其吐氣所含酒精成份達每公升○‧
    四九毫克以上，已達不能安全駕駛動力交通工具之狀態，竟仍於同日飲酒後，駕
    駛車牌號碼Ｍ五─七六九二號自小客貨車搭載其嫂嫂外出就診，並於同日晚上十
    時四十五分許沿雲林縣雲一五六號公路，由虎尾往崙背方向（即由東向西）行駛
    返家，途經雲林縣崙背鄉羅厝村東興一六七之三號前時，原應注意行車速度，依
    標誌之規定，無標誌者，在郊外道路時速不得超過六十公里；汽車駕駛人飲酒後
    其吐氣所含酒精成份超過每公升○．二五毫克以上者，不得駕車；又汽車行駛時
    ，駕駛人應注意車前狀況，並隨時採取必要之安全措施，且依當時晴天、夜間無
    照明、道路為直路、路面乾燥、無缺陷、無障礙物及視距良好等客觀環境判斷，
    亦無不能注意之情事。詎丙○○駕車竟疏未注意上揭規定，小心駕駛謹慎為之，
    仍貿然於酒後以時速約六十五公里超速行駛，適有陳玉在上開路段由南向北，亦
    疏未注意左右來車即自對向車道穿越該道路，丙○○發現時已不及煞閃，車頭正
    前方迎面撞上陳玉，致陳玉受有頭部外傷、各體腔破裂、休克等傷害，經送醫急
    救，延至同日晚上十一時四十分許不治死亡。嗣警方於同日晚上十一時十六分許
    ，以酒精濃度測定器對丙○○施以酒精濃度測定，測得其呼氣所含酒精濃度為每
    公升○．三九毫克。丙○○於肇事後向接獲報案前來現場處理之雲林縣警察局西
    螺分局崙背派出所警員乙○○就過失致死部分自首並接受裁判。
二、案經丙○○自首暨被害人陳玉之配偶甲○○訴由雲林縣警察局西螺分局報請臺灣
    雲林地方法院檢察署檢察官相驗後偵查起訴。
    理  由
一、訊據被告丙○○，對於右揭時地酒後駕車、因以時速六十五公里之速度超速行駛
    及未注意車前狀況，而不慎肇事，造成被害人陳玉死亡等情坦承不諱，核與被害
    人陳玉之配偶甲○○於警訊及檢察官偵訊時證述之情節相符。復有酒精濃度測試
    報告單、道路交通事故調查報告表各一份及現場照片六幀附卷可參。而被害人陳
    玉確因本件車禍受有頭部外傷、各體腔破裂出血等傷害，引發休克而不治死亡，
    亦經檢察官督同檢驗員相驗屬實，並製有相驗屍體證明書、驗斷書及勘驗筆錄各
    一份附於相驗卷足憑。按行車速度，依標誌之規定，無標誌者，在郊外道路時速
    不得超過六十公里；汽車駕駛人飲酒後其吐氣所含酒精成份超過每公升○．二五
    毫克以上者，不得駕車；又汽車行駛時，駕駛人應注意車前狀況，並隨時採取必
    要之安全措施，道路交通安全規則第九十三條第一項第一款、第一百十四條第二
    款、第九十四條第三項前段分別定有明文。本件被告駕駛汽車途經肇事地點時，
    自應注意上述道路交通安全規則之規定，小心駕駛謹慎為之，且依當時晴天、夜
    間無照明、道路為直路、路面乾燥、無缺陷、無障礙物及視距良好等客觀環境判
    斷狀況，又非不能注意，竟疏未注意，仍於酒後以時速六十五公里之速度超速行
    駛，以致肇事，其過失至為明顯。被告上開過失行為與被害人之死亡結果間，具
    有相當因果關係。本件被告過失致死部分事證明確，其犯行洵堪認定。
二、再者，警方於被告肇事當日晚上十一時十六分許對被告施以酒精濃度測試，其吐
    氣所含酒精成分為每公升○．三九毫克，此有測試報告單一紙在卷足憑，而依法
    務部法醫研究所八十七年十二月七日法醫所八七文理字○六一一號函文所示，血
    中酒精濃度酒精零級代謝率為每小時○．○一至○．○一五％（Ｗ／Ｖ），往前
    推算二小時，足見被告於同日晚上九時許開始駕車時之吐氣所含酒精成分應為每
    公升○．四九毫克（換算成血液中酒精濃度為每百毫升九十八毫克）以上，則被
    告當時多話、大笑、感覺障礙，亦有法務部八十八年十月一日法88檢字第○○三
    六四一號函文及其所附之酒後血中精濃度與行為表現譜的關係表附卷可考。本件
    被告於右揭時地酒後駕車，並因而肇事，為警測出之呼氣中酒精濃度達每公升○
    ．三九毫克，揆諸上開說明，被告顯已達無法安全駕駛之狀態。是被告公共危險
    部分事證明確，其犯行亦堪認定。
三、核被告所為，係犯刑法第二百七十六條第一項之過失致人於死罪及第一百八十五
    條之三服用酒類不能安全駕駛罪。被告所犯上開二罪，犯意各別，構成要件不同
    ，應分論併罰之。又被告因酒醉駕車致人死亡，而應負本件刑事責任，自應依道
    路交通管理處罰條例第八十六條第一項之規定，加重其刑。惟被告於肇事後即向
    警方自首坦承肇事，並接受偵訊，業經證人即至現場處理之警員乙○○到庭結證
    在卷，被告對於未經發覺之犯罪自首而接受裁判，應依刑法六十二條前段規定，
    減輕其刑，並先加後減之。爰審酌被告過失程度固非輕微，惟並無不良素行，及
    其飲酒多寡、酒醉程度、所造成之損害，及被害人穿越道路未注意左右來車，亦
    與有過失，暨被告於肇事後不久，即以新臺幣三百六十萬元與被害人家屬達成民
    事和解（參照卷附之雲林縣崙背鄉調解委員會調解書），並坦承犯行，態度良好
    等一切情狀，分別量處如主文所示之刑，併均諭知易科罰金之折算標準，及定其
    應執行刑，以資懲儆。末查被告前未曾受有期徒刑以上刑之宣告，有台灣雲林地
    方法院檢察署刑案資料查註紀錄表及台灣高等法院被告全國前案紀錄表各一份在
    卷可參，其偶因過失罹犯本件上開二罪，犯後已深知悔悟，經受本件罪刑宣告之
    教訓後，當益知警惕而無再犯之虞，本院因認所宣告之刑，以暫不執行為適當，
    爰均併宣告緩刑二年，以啟自新。
據上論斷，應依刑事訴訟法第二百九十九條第一項前段，道路交通管理處罰條例第八
十六條第一項，刑法第二百七十六條第一項、第一百八十五條之三、第四十一條、第
五十一條第五款、第六十二條前段、第七十四條第一款，罰金罰鍰提高標準條例第一
條前段、第二條，判決如主文。
本案經檢察官徐維嶽到庭執行職務。
中      華      民      國      八十九      年      八    月   二十四   日
                                        臺灣雲林地方法院刑事第一庭
                                            審判長法  官  唐光義
                                                  法  官  林秋火
                                                  法  官  廖國勝
右正本證明與原本無異。
如不服本判決，應於判決送達後十日內向本院提出上訴狀( 應附繕本 )。
                                                  書記官  顏錦清
中      華      民      國      八十九      年      八    月   二十五   日
附錄本案論罪科刑法條全文：
刑法第一百八十五條之三：
服用毒品、麻醉藥品、酒類或其他相類之物，不能安全駕駛動力交通工具而駕駛者，
處一年以下有期徒刑、拘役或三萬元以下罰金。
刑法第二百七十六條第一項：
因過失致人於死者，處二年以下有期徒刑、拘役或二千元以下罰金。


司法院資訊處製作；財團法人民間司法改革基金會備份。
